【裁判字號】    90,易,1516
【裁判日期】    900904
【裁判案由】    賭博
【裁判全文】
臺灣板橋地方法院刑事判決                          九十年度易字第一五一六號
    公  訴  人  臺灣板橋地方法院檢察署檢察官
    被      告  戊○○
    被      告  丁○○
    被      告  乙○○
    被      告  丙○○
    被      告  己○○
右列被告因賭博案件，經檢察官提起公訴（八十九年度偵字第一八三七五、一九一二
九號），本院判決如左：
    主  文
戊○○在公眾得出入之場所賭博財物，處罰金壹仟元，如易服勞役，以參佰元折算壹
日，扣案附表一所示之物均沒收。
丁○○在公眾得出入之場所賭博財物，處罰金壹仟元，如易服勞役，以參佰元折算壹
日，扣案附表二所示之物均沒收。
乙○○、丙○○、己○○在公眾得出入之場所賭博財物，各處罰金貳仟元，如易服勞
役，均以參佰元折算壹日，扣案附表二所示之物均沒收。
    事  實
一、戊○○於民國八十九年九月二十五日，在臺北縣新莊市○○路一四五號及一四七
    號二樓之由甲○○（業由本院另行先結）經營之電動賭博店之公眾得出入之場所
    ，與甲○○設置之電動賭博機具賭博財物，其賭博方式係賭客以現金持向開分員
    按各機台之開分比例開分，（開分比例：７ＰＫ為一比一（即新臺幣（下同）一
    千元開一千分）、超八水果盤為一比十、賓果馬戲團為一比二、跑馬及輪盤則為
    二比一）俟啟動機台把玩後，每次可押不等之分數，如押中，則可得倍數不等之
    分數，如未押中，則歸甲○○所有，又賭客贏得之分數可依機台開分之比例，向
    店內開分員兌換現金。嗣於同日十九時四十五分許，在上開處所，為警當場查獲
    ，並扣得電動賭博機具「輪盤六人座」一台、「跑馬八人座」一台、「賓果馬戲
    團八人座」一台、「超八水果盤」二十台、「滿天星（撲克牌）」五台及「７Ｐ
    Ｋ（撲克牌）」三十六台（合計六十四台，含ＩＣ板八十六塊）及賭資五千五百
    元（詳如附表一）。
二、丁○○、乙○○、丙○○、己○○於八十九年十月六日，在臺北縣新莊市○○路
    一四五號及一四七號二樓之由甲○○經營之電動賭博店之公眾得出入之場所，與
    甲○○設置之電動賭博機具賭博財物，其賭博方式係賭客以現金持向開分員按各
    機台之開分比例開分，（開分比例：７ＰＫ為一比一（即一千元開一千分）、超
    八水果盤為一比十、賓果馬戲團為一比二、跑馬及輪盤則為二比一）俟啟動機台
    把玩後，每次可押不等之分數，如押中，則可得倍數不等之分數，如未押中，則
    歸甲○○所有，又賭客贏得之分數可依機台開分之比例，向店內開分員兌換現金
    。嗣於同日二十時三十分許，在上開處所，為警當場查獲，並扣得電動賭博機具
    「７ＰＫ（撲克牌）」三十六台、「超八水果盤」二十台、「跑馬八人座」一台
    、「賓果馬戲團八人座」一台、「輪盤六人座」一台（合計五十九台，含ＩＣ板
    八十一塊）、賭資三十三萬五千一百元（詳如附表二）
三、案經臺北縣警察局新莊分局報告臺灣板橋地方法院檢察署檢察官偵查起訴。
    理  由
一、右揭犯罪事實，業據被告戊○○、丁○○、乙○○、丙○○、己○○等人分別於
    警訊及偵查中供承不諱，且核其所供情節大致相符，並有如事實欄所載之電動賭
    博機具、賭資等物扣案足資佐證。本件事證明確，被告戊○○、丁○○、乙○○
    、丙○○、己○○等之犯行均堪認定，自應依法論科。
二、核被告戊○○、丁○○、乙○○、丙○○、己○○等人所為，均係犯刑法第二百
    六十六條第一項前段之普通賭博罪。爰審酌被告等人犯罪之動機、目的、手段、
    所生之危害及犯後態度等一切情狀，分別量處如主文所示之刑，並諭知易服勞役
    之折算標準，以示懲儆。。
三、扣案附表一之電動賭博機具「輪盤六人座」一台、「跑馬八人座」一台、「賓果
    馬戲團八人座」一台、「超八水果盤」二十台、「滿天星（撲克牌）」五台及「
    ７ＰＫ（撲克牌）」三十六台（合計六十四台，含ＩＣ板八十六塊）及附表二之
    電動賭博機具「７ＰＫ（撲克牌）」三十六台、「超八水果盤」二十台、「跑馬
    八人座」一台、「賓果馬戲團八人座」一台、「輪盤六人座」一台（合計五十九
    台，含ＩＣ板八十一塊）等電動賭博機具，係當場賭博之器具；附表一之賭資五
    千五百元及附表二之賭資三十三萬五千一百元之現金，係在賭檯或兌換籌碼處之
    財物，均應依法宣告沒收。
四、被告乙○○、丙○○、己○○經合法傳喚，無正當理由不到庭，本院認為應科罰
    金，爰不待其陳述，逕行判決，併此敘明。
據上論斷，應依刑事訴訟法第二百九十九條第一項前段、第三百零六條，刑法第二百
六十六條第一項前段、第二項、第四十二條第二項，罰金罰鍰提高標準條例第一條前
段、第二條，判決如主文。
本案經檢察官謝宗甫到庭執行職務
中      華      民      國      九十    年    九      月      四      日
                                      臺灣板橋地方法院刑事第五庭
                                          法  官  呂  安  樂
右正本證明與原本無異
如不服本判決應於送達後十日內向本院提出上訴狀
                                          書記官  廖  婷  璇
中      華      民      國      九十    年    九      月      四      日
附表一
電動賭博機具「輪盤六人座」壹台、「跑馬八人座」壹台、「賓果馬戲團八人座」壹
台、「超八水果盤」貳拾台、「滿天星（撲克牌）」伍台及「７ＰＫ（撲克牌）」參
拾陸台（合計陸拾肆台，含ＩＣ板捌拾陸塊）、賭資新台幣伍仟伍佰元。
附表二
電動賭博機具「７ＰＫ（撲克牌）」參拾陸台、「超八水果盤」貳拾台、「跑馬八人
座」壹台、「賓果馬戲團八人座」壹台、「輪盤六人座」壹台（合計伍拾玖台，含Ｉ
Ｃ板捌拾壹塊）、賭資新台幣參拾參萬伍仟壹佰元。
附錄本案所犯法條全文
刑法第二百六十六條
在公共場所或公眾得出入之場所賭博財物者，處一千元以下罰金。但以供人暫時娛樂
之物為賭者，不在此限。
當場賭博之器具與在賭檯或兌換籌碼處之財物，不問屬於犯人與否，沒收之。


司法院資訊處製作；財團法人民間司法改革基金會備份。
